Inventaris van het archief van de Staten van Holland en West-Friesland, 1572-1795
Nationaal Archief, Den Haag
Staten van Holland
Staten van Holland na 1572
1572-1795
oudste stuk - jongste stuk: 1572-1795
3515
4147 inventarisnummer(s); 427,20 meter
Geschreven en gedrukte documenten. Kennis van het 16e, 17e en 18e eeuwse handschrift is noodzakelijk. Het archief bevat een aantal kaarten.
Nationaal Archief
Staten van Holland en West-Friesland
Het archief van de Staten van Holland en West-Friesland bevat ondermeer geschreven en gedrukte resoluties inzake financiële aangelegenheden, stukken over onderhandelingen met het buitenland, over het stadhouderschap, ingediende rekesten en de door de Staten van Holland verleende octrooien. Daarnaast bevat het archief stukken betreffende de Admiraliteit, bijvoorbeeld over het bewapenen en loodsen van koopvaardijschepen, de VOC en de WIC, stukken met betrekking tot het innen, wijzigen en hervormen van belastingen en stukken betreffende militaire zaken.
Archiefvorming
Geschiedenis van de archiefvormer
Organisatie van de Staten van Holland
De Staten van Holland vormden, na 1572, het hoogste bestuurlijke college in het gewest Holland. Wel namen gedeputeerden uit de Staten van Holland deel aan de vergaderingen van de Staten-Generaal, maar dit laatste orgaan was slechts een overkoepelend orgaan, want de verschillende gewesten waren autonoom in het nemen van beslissingen.
Voor een duidelijk overzicht van de organisatie van de bestuursorganen in de Republiek (1572-1795) en van hun werkzaamheden raadplege men: S.J. Fockema Andreae, De Nederlandse Staat onder de Republiek, (Koninklijke Nederlandse Akademie van Wetenschappen. Verhandelingen afd. Letterkunde Nieuwe Reeks, deel LXVIII nr. 3), Amsterdam, 1978 (achtste ongewijzigde druk)
De Staten van Holland als college werden gevormd door:
afgevaardigden (of gedeputeerden) van de Ridderschap
afgevaardigden (of gedeputeerden) van de achttien stemhebbende steden in Holland.
De stemhebbende steden zijn, in de volgorde waarin ze zitting hadden in de Staten van Holland: Dordrecht, Haarlem, Delft, Leiden, Amsterdam, Gouda, Rotterdam, Gorinchem, Schiedam, Schoonhoven, Den Brielle, Alkmaar, Enkhuizen, Hoorn, Medemblik, Edam, Monnikendam en Purmerend.
Het voorzitterschap was in handen van de raadpensionaris, tot 1621 landsadvocaat geheten. De vergaderingen van de Staten van Holland en West-Friesland, zoals het college officieel werd genoemd, werden aanvankelijk enkele malen per jaar en later vaker gedurende enkele weken in Den Haag gehouden
Een lijst van vergaderdata van de Staten van Holland, over de periode 1653-1795, opgemaakt aan de hand van de convocaties voor de vergaderingen, aanwezig in de serie minuut-notulen is bij het Algemeen Rijksarchief raadpleegbaar.
.
De Staten beslisten bij resolutie, op de punten van beschrijving (de tevoren aan de Ridderschap en steden toegestuurde agenda) en ook op niet in deze agenda opgenomen punten, de zgn. "particuliere zaken". Beslissingen genomen in de Staten konden niet met dwang aan steden opgelegd worden. De steden hielden zelf het recht om beslissingen al dan niet uit te voeren. De stem- en spreekvolgorde was altijd dezelfde, nl. in volgorde van het krijgen van stadsrecht. De raadpensionaris bezat geen stem, hij zat de vergadering voor en werkte de genomen besluiten uit tot minuut-resoluties. Deze moesten vervolgens weer door de vergadering worden goedgekeurd.
Voor de dagelijkse gang van zaken waren de colleges van Gecommitteerde Raden in het Zuiderkwartier en in het Noorderkwartier aangesteld. Deze colleges waren aan het einde van de zestiende eeuw in de praktijk ontstaan. Het college van Gecommitteerde Raden van het Noorderkwartier was opgericht om tijdens de periode dat dit gebied door de veroveringen van de Spanjaarden van Holland was afgesneden in het bestuursvacuüm in het noordelijk deel van Holland te voorzien. Nadat de verbindingen in Holland hersteld waren, is het college blijven bestaan. Het college van Gecommitteerde Raden van het Zuiderkwartier is geleidelijker aan ontstaan. Toen de Staten van Holland na 1572 het hoogste orgaan in Holland werden, werd het belang van een dagelijks in Den Haag aanwezig groepje Statenleden allengs groter. Vanaf het begin van de jaren tachtig van de zestiende eeuw was er het hele jaar een aantal Statenleden permanent in Den Haag aanwezig. Deze "Gecommitteerde Raden" telde een langzamerhand groter wordend aantal leden en bestond uiteindelijk uit tien leden. Daarnaast had de raadpensionaris uit hoofde van zijn functie zitting in het college van Gecommitteerde Raden van het Zuiderkwartier.
Het college hield in opdracht van de Staten van Holland toezicht uit op gewestelijke ambtenaren in het Zuiderkwartier, adviseerde de Staten van Holland gevraagd en ongevraagd en had een aantal gedelegeerde taken van de Staten van Holland: bijvoorbeeld de rechtspraak in belastingzaken, het verlenen van akten van admissie (vestiging- en verkoopvergunning) voor een aantal handelsberoepen (bierstekers, grossiers in zout, zeep, sterke drank, broodbakkers e.d.) en toezicht op de uitbetaling van tractementen en pensioenen aan predikanten.
Werkzaamheden en taakgebied van de Staten van Holland
De Staten van Holland regeerden het gewest Holland: er werden wettelijke regels uitgevaardigd, bemiddeld in geschillen in en tussen bestuurlijke en juridische colleges in Holland, belastingen ingesteld, heffingen geregeld en ambtenaren aangesteld, zowel op gewestelijk als op plaatselijk niveau. De Staten waren tevens het hoogste niet-juridische beroepsorgaan in Holland, waar particulieren en colleges uitspraken konden vragen over vonnissen van lagere organen in de provincie. Hierbij moet men echter wel bedenken, dat de plaatsen met stadsrecht officieel voor een groot aantal zaken autonoom waren.
Daarnaast bedreven de Staten van Holland politiek zowel op nationaal als op internationaal niveau. Vanwege het belang van de provincie, met name doordat deze 58% bijdroeg aan de "nationale" financiën, kon elk plan, dat de Staten van Holland onwelgevallig was door de afgevaardigden van Holland in de Staten-Generaal worden geblokkeerd. Vandaar dat de bemoeienis van de Staten van Holland met buitenlandse aangelegenheden en met de VOC, de WIC en de admiraliteitscolleges zeer groot was. In de achttiende eeuw namen ze bovendien grote schulden van de handels- en admiraliteitscolleges over, wat hun politieke greep op deze colleges nog verder heeft vergroot.
Uiteraard heeft deze brede bemoeienis van de Staten van Holland ook zijn weerslag gehad in het archief. Vele zaken werden tegelijkertijd in de Staten-Generaal en in de Staten van Holland aanhangig gemaakt, aangezien een tegenstem van Holland elk project in de praktijk ten dode opschreef. Soms was het zelfs zo, dat er eerst gepolst werd wat de Staten van Holland van een bepaalde aangelegenheid vonden en hoe ze zouden stemmen en dat pas na (informele) instemming van dat gewest zaken werden aangekaart op generaliteitsniveau.
Afgevaardigden (gedeputeerden) van de Staten van Holland hadden zitting in de Staten-Generaal en haar commissies, de Raad van State, de Generaliteitsrekenkamer, de Generaliteitsmuntkamer en in de Raad en het Leenhof van Brabant en de landen van Overmaze. Ook hadden gedeputeerden, omdat ze afkomstig waren uit bepaalde steden, zitting in Kamers van de VOC, de WIC, de admiraliteitscolleges en in de hoogheemraadschappen in Holland.
Geschiedenis van het archiefbeheer
De verwerving van het archief
Het archiefblok bevat archiefstukken onder verschillende rechtstitels verworven.
Inhoud en structuur van het archief
Inhoud
De belangrijkste bestanddelen van dit archief
De series opgenomen onder "Algemeen" vormen de het belangrijkste gedeelte van het archief. De resoluties zijn de ruggengraat van de archiefordening, volgens de resoluties zijn immers ook de ingekomen en uitgaande stukken, rekesten, octrooien, enz. geordend. Dit betekent dat de indices en repertoria op de resoluties (hoofdstuk Algemeen C), en de indices opgenomen bij diverse series resoluties OOK de toegang vormen tot de overige series !
Bij de gedrukte resoluties dient men overigens het volgende in het oog te houden, dat deze zijn samengesteld op basis van in 1656 vervaardigde afschriften van registers van verschillende inhoud.Bij het drukken is niet gecontroleerd welke registers de meest volledige waren maar heeft men zonder meer de in 1656 vervaardigde afschriften gebruikt. Dit houdt in, dat, waar de serie gedrukte resoluties over het geheel genomen toch al niet optimaal is
Zie verder de toelichtingen bij de beschrijving van de serie gedrukte resoluties
, deze serie met des te grotere behoedzaamheid gebruikt moet worden voor de periode 1572-1621!
SCHEMA van de loop van een ingekomen stuk na binnenkomst bij de Staten van Holland
Dit schema is opgesteld om de plaats en de positie van de verschillende colleges binnen het Staten-complex tussen 1572 en 1795 duidelijk te maken. Elke resolutie van de Staten van Holland werd genomen op basis van ingekomen stukken. Met ingekomen stukken worden niet alleen ingekomen brieven bedoeld, maar ook ingekomen rapporten, (interne) adviezen, memories, rekesten en resoluties van andere organen.
Verklaring bij het schema
Alle stukken bestemd voor de Staten van Holland kwamen binnen bij de secretarie van de Staten of bij de raadpensionaris.
Iedere vergadering begon met het opnoemen door de raadpensionaris van de sinds de vorige vergadering binnengekomen stukken. De vergadering besloot daarop wat er met het stuk moest gebeuren. Voor de meerderheid van de stukken was het duidelijk of ze meteen afgehandeld konden worden of om advies doorgestuurd moesten worden. Voorbeelden van ingekomen stukken en hun wijze van afhandeling zijn veelvuldig te vinden in de "particuliere notulen van de stemhebbende steden".
Deliberatie = beraadslaging.
Daar de gedeputeerden van de Ridderschap en de steden echter alleen met last en ruggespraak van de Ridderschap of het stadsbestuur mochten stemmen, kon het gebeuren dat een stuk "aangehouden" moest worden tot iedereen een stemopdracht had. Vóór iedere vergadering werd een agenda (de "punten van beschrijving") en de bijbehorende bijlagen aan de Ridderschap en de steden toegezonden, zodat de gedeputeerden over de te behandelen onderwerpen een stemopdracht mee konden krijgen. Door deze manier van werken bleef het tussen 1572 en 1795 altijd moeilijk om snel op crisissituaties of plotselinge gebeurtenissen te reageren. Anderzijds kon een controversieel onderwerp op deze manier lang aangehouden worden.
Aan degene die het ingekomen stuk aan de Staten had doen toekomen werd een schriftelijk besluit gestuurd. Aan personen en lagere organen altijd in de vorm van extract-resoluties, aan gelijkwaardige of hogere colleges meestal middels een brief en de extract-resolutie. Dit verklaart waarom de serie minuten van uitgaande brieven verhoudingsgewijs in vergelijking met de series ingekomen stukken zo klein is.
Advies vragen kon op twee verschillende manieren:
Een stuk werd "commissoriaal gemaakt", naar een vaste of ad-hoc commissie gestuurd. Deze commissie's bestonden louter uit gedeputeerden uit de Staten-vergadering. Dit leverde een "politiek" advies op.
Een stuk werd "om consideratie en advies" aan Gecommitteerde Raden van het Zuiderkwartier of van het Noorderkwartier, aan ambtenaren of colleges gestuurd om een deskundig advies in te winnen.
De commissies en de Gecommitteerde Raden konden op hun beurt weer advies inroepen van deskundigen. In het geval van de commissie van justitie meestal commissarissen uit het Hof van Holland en de Hoge Raad. Ook kon Gecommitteerde Raden het ingekomen stuk in handen geven van een uit haar gelederen ingestelde vaste of ad-hoc commissie.
Voor een uitleg over de vaste en ad-hoc commissies: zie de inleiding op de inventaris van het archief van de Gedeputeerden van Haarlem ter dagvaart (archiefinventaris 3.01.09).
Het advies werd schriftelijk uitgebracht aan de Staten van Holland en kwam daar dus weer als ingekomen stuk binnen. Zo kon het gebeuren dat een ingekomen stuk, met steeds meer nieuwe adviezen en toelichtingen, gedurende zeer lange tijd in behandeling bleef. Dit was een tweede methode om een beslissing te vertragen (voor de eerste zie hierboven bij 3).
rp raadpensionaris
cie commissie
SvH Staten van Holland
Gecommitteerde Raden Gecommitteerde Raden van het Zuider- of het Noorderkwartier
ambt ambtenaar
coll college
Schema's van de verschillende series resoluties van de Staten van Holland in de opeenvolgende ontwikkelingsstadia
Toelichting:
1572-1621
De minuutresoluties zijn wel vervaardigd door de raadpensionaris of de secretaris, maar grotendeels verloren gegaan. Een restant hiervan bevindt zich in het archief van Johan van Oldenbarnevelt, inv.nr. 5a, 8, 13.
Deze net- en afschrift-resoluties bevinden zich in inv.nr. 325-380. Er zijn bij deze geschreven resoluties drie verschillende series te onderscheiden, voor een overzicht en uitleg over deze verschillende series: zie bijlage 2
Deze gedrukte resoluties bevinden zich in inv.nr. 10-54. De gedrukte resoluties zijn niet gedrukt op basis van één serie geschreven resoluties, maar op delen uit alle drie de series geschreven resoluties (zie bijlage 2), zonder enig beleid. Voor een overzicht van de geschreven resoluties die zijn gebruikt als basis voor de gedrukte resoluties, zie bijlage 3. Uit deze bijlage is ook af te leiden welke resoluties wel in handschrift, maar niet in druk zijn en welke resoluties geheel ontbreken.
Toelichting:
1621-1653
Deze minuutresoluties zijn wel vervaardigd door de raadpensionaris of de secretaris, maar verloren gegaan. Zie inventaris van het archief van Jacob Cats (3.01.15).
In de periode 1651-1653 heeft J. de Witt minuut-resoluties vervaardigd die bewaard zijn gebleven, zie hierover punt 1 bij 1653-1795.
Er zijn drie series net-resoluties.
serie I: inv.nr. 381-393, genummerd A-O
serie II: inv.nr. 395-403
serie III: inv.nr. 5284-5307
Serie I is de meest uitgebreide serie, verbeteringen in serie II en III zijn hier in de tekst verwerkt. Deze serie is de basis voor de gedrukte resoluties in deze periode. Het verschil tussen serie II en III is de index in serie III. De index is in serie I, in tegenstelling tot serie III niet alleen alfabetisch maar ook lexicografisch.
In deze periode is nog geen aparte serie geheime (secrete) resoluties aangelegd, behalve voor de jaren 1651-1653. De gedeputeerden werden geacht alle resoluties geheim te houden. Wel werden resoluties over een aantal onderwerpen in aparte registers opgenomen: over de onderhandelingen met Frankrijk, de onderhandelingen in Münster, de VOC, de WIC, Zweden en Denemarken. Zie voor deze resoluties het archief van de Staten-Generaal en inv.nr. 1380, 1374-1375 van deze inventaris, en de inventaris van het archief van Jacob Cats (3.01.15).
Deze gedrukte resoluties bevinden zich in inv.nr. 55-85
Toelichting:
1653-1795
De minuut-resoluties bevinden zich in inv.nrs. 404-1208. Inv.nr. 404 en 405 zijn aangelegd door Johan de Witt in de tijd dat hij voor Adriaan Pauw als raadpensionaris inviel. De serie begint dus pas echt in 1653.
Inv.nrs. 5309, 5311, 5313, 5315, 5317, 5319, 5321, 5323, 5326, 5328, 5330, 5331, 5333, 5335-5351, 5353, 5354, 5356, 5357, 5379-5385, 5387-5391, 5396, 5397, 5400-5410, 5418-5425. Deze serie vertoont een groot aantal hiaten, de ontbrekende registers moeten als verloren beschouwd worden. In deze registers zijn vaak verbeteringen aangebracht, welke in de registers in (3) en (4) overgenomen.
Deze net-resoluties bestaan uit twee series:
serie I, inv.nr. 394, genummerd T, 1660; vervolg op inv.nr. 381-393, P, Q, R, S ontbreken
serie II, inv.nr. 5308, 5310, 5312, 5314, 5316, 5318, 5320, 5322, 5324-5325, 5327, 5329, 5332, 5334, 5352, 5355, 5358-5378, 5386, 5392-5395, 5398-5399, 5411-5417, 5426-65; vervolg op inv.nr. 5284-5307
Serie I is de meest complete serie: verbeteringen en bijschriften uit de andere serie zijn hier verwerkt en aangevuld. De series vertonen een groot aantal hiaten, de ontbrekende registers moeten als verloren gegaan worden beschouwd. Tot nu toe is er geen enkele resolutie gevonden die duidelijk maakt waarom de geschreven resoluties in 1751 ophouden.
Deze geheime resoluties bevinden zich in inv.nr. 1226-1250. In de series vermeld onder (3) staat op de dagen dat er een geheime (secrete) resolutie genomen is, dat deze is opgenomen in het register van de secrete resoluties, ook na 1705. Deze serie heeft dus zeker verder gelopen dan tot 1705, helaas moet het ontbrekende gedeelte, 1705-1795, voorzover nu bekend als verloren gegaan worden beschouwd.
Deze gedrukte resoluties bevinden zich in inv.nr. 54-280
Deze gedrukte geheime resoluties bevinden zich in inv.nr. 299-315
Uitleg over indeling en gebruik van de inventaris
In deze inventaris vindt men twee categorieën stukken: naar soort en naar inhoud beschreven.
De stukken beschreven naar inhoud zijn opgenomen in "Bijzonder" in onderwerpsgewijs ingedeelde rubrieken. De rubrieken zijn alfabetisch gerangschikt.
De stukken die zijn gerangschikt naar soort bevinden zich onder "Algemeen".
Als eerste zijn de punten van beschrijving (de agenda) beschreven, voorzover ze los zijn aangetroffen. Overigens zijn nagenoeg alle punten van beschrijving opgenomen in de registers van resoluties.
Hierna zijn de resoluties beschreven, eerst de gedrukte, dan de net resoluties en dan de minuut-resoluties. Dezelfde volgorde is gehanteerd voor de secrete (geheime) resoluties.
Vervolgens zijn de toegangen op de resoluties beschreven, gevolgd door de stukken die als bijlagen bij de resoluties gezien kunnen worden: rekesten, ingekomen en uitgaande brieven, octrooien, beschikkingen en appointementen (beschikkingen op rekesten).
De indices op de resoluties bevatten voorin per deel een "tafel der respecten" (een trefwoordenlijst). Hoewel niet eenduidig opgemaakt, zijn deze trefwoordenlijsten een uitstekende eerste toegang tot het archief.
OVERIGENS: Ook bij de afzonderlijke series bevinden zich vaak toegangen! Raadpleeg hiervoor de beschrijvingen van de series!
Schema van de methode van onderzoek in de resoluties en bijlagen van de Staten van Holland
Resoluties over de periode 1572-1621, voorzover aanwezig, verdeeld naar inhoud van de registers.
Indien aanwezig, is voor elke periode eerst het net-register opgenomen, gevolgd door de afschriften van dit register. De registers die zo bijelkaar horen zijn tussen gezet.
Serie I= Registers bevattende alleen de resoluties genomen in de staatsgewijze vergaderingen, meest op de punten van beschrijving(agenda). Volgens Japikse werden deze registers bijgehouden en geëxtendeerd door (het kantoor van) de landsadvocaat. De resoluties worden per vergadering achter elkaar doorgeschreven, met alleen op de eerste pagina van de vergadering een vermelding van de periode waarin de resoluties zijn genomen. Bevat soms ook de geinserreede teksten. Dus uitgebreider dan serie III!
Serie II= Registers bevattende de op datum genomen resoluties, door Gecommitteerde Raden en SVH, doch niet op de punten van beschrijving. (In deze registers wordt niet gesproken over staatsgewijze vergaderingen) Veelal resoluties op rekesten, brieven etc. Volgens Japikse gehouden door (het kantoor van) de secretaris. De registers zijn per dagdeel ingedeeld dus: 1 januari 1588 en vervolgens nanoene ('smiddags), 2 januari enz.
Serie III= Registers waarin beide series I en II vermengd zijn, meestal zitten de staatsgewijze resoluties op de eerste dag van de vergadering, tussen de dagelijkse resoluties. Er is nog niet duidelijk door wie en waarom deze bijgehouden werden.
Resoluties: staatsgewijze - serie I
340 1586 mrt. 7 - dec. 22 ja net/afschr genummerd 11
352 1589 mei ? - 1591 sep. 10 ja afschrift
353 1591 nov. 12 - 1594 dec. 23 ja afschrift genummerd 19
360 1595 feb. 27 - 1597 dec. 23 ja afschrift
365 1596 feb. 20 - 1599 mrt. 5 ja afschrift genummerd 25
368 1601 feb. 20 - 1604 okt. 28 ja afschrift
373 1606 dec. 5 - 1610 dec. 23 ja net
374 1611 feb. 28 - 1616 dec. 22 nee net
375 1611 feb. 28 - 1616 dec. 22 ja afschrift
5280 1591 jan. ? - 1595 juli 13 nee net katernen zijn doorgenummerd
5281 1596 feb. 20 - 1600 dec. 13 nee net katernen zijn doorgenummerd volgend op 5280
5282 1601 aug. 28 - 1607 dec. 24 nee net katernen zijn doorgenummerd volgend op 5281
Resoluties: chronologisch - serie II
325 1575 aug. 23 - 1576 aug. 28 ja afschrift genummerd 1, met correcties
326 1576 aug. 29 - 1577 sep. 2 ja afschrift genummerd 1, met correcties
327 1578 aug. 21 - 1580 juli 15 nee net
328 1578 aug. 21 - 1580 juli 15 ja afschrift genummerd 2
329 1580 juni 30 - 1581 feb. 24 ja afschrift genummerd 3, met aanvullingen
330 1581 mrt. 11 - 1582 juli 26 nee net
331 1581 mrt. 11 - 1581 juni 16 nee afschrift genummerd 4
332 1581 juni 27 - 1582 jan. 8 nee afschrift genummerd 5
333 1582 jan. 17 - juli 26 ja afschrift genummerd 6
334 1582 juli 27 - 1583 nov. 18 nee net
335 1582 juli 27 - 1583 nov. 18 ja afschrift genummerd 7
336 1583 nov. 24 - 1584 mei 15 ja afschrift genummerd 8
337 1584 mei 29 - nov. 24 ja afschrift genummerd 9
338 1584 nov. 26 - 1586 mrt. 6 nee net
339 1584 nov. 26 - 1586 mrt. 6 ja afschrift genummerd 10
341 1586 sep. 26 - 1587 okt. 22 ja net
342 1586 sep. 26 - 1587 okt. 22 ja afschrift genummerd 12, met correcties
343 1587 okt. 30 - 1588 dec. 22 nee net voorin punten van beschrijving jan. okt.
344 1587 okt. 30 - 1588 juni 29 ja afschrift genummerd 13
345 1588 juli 1 - nov. 23 ja afschrift genummerd 14
372 1608 jan. 4 - dec. 4 nee net
5283 1608 jan. 4 - dec. 9 nee afschrift met correcties en niet ingevulde stukken
371 1608 dec. 12 - 1610 apr. 8 ja afschrift met correcties
376 1611 mrt. 4 - 1612 feb. 28 ja afschrift doorgenummerde katernen
377 1612 feb. 28 - dec. 31 ja afschrift doorgenummerde katernen, oorspr. één met 376
378 1616 dec. 24 - 1618 sep. 4 ja afschrift
379 1618 sep. 12 - 1619 nov. 19 ja afschrift doorgenummerde katernen
380 1619 nov. 20 - 1621 jan. 23 ja afschrift doorgenummerde katernen
Resoluties: staatsgewijs en chronologisch - serie III
346 1588 dec. 22 - 1589 nov. 28 nee net
347 1588 dec. 22 - 1589 nov. 28 ja afschrift genummerd 15
348 1589 nov. 17 - 1591 feb. 4 nee net
349 1589 nov. 17 - 1590 mrt. 27 ja afschrift genummerd 16
350 1590 mrt. 8 - sep. 4 ja afschrift genummerd 17, niet gedrukt
351 1590 sep. 4 - 1591 feb. 4 ja afschrift genummerd 18
353A 1592 nov. 4 - 1594 feb. 7 nee net
355 1594 feb. 9 - 1595 juli 13 nee net
354 1594 feb. 9 - sep. 8 ja afschrift genummerd 20, met correcties
356 1594 sep. 11 - 1595 mrt. 10 ja afschrift genummerd 21
357 1595 mrt. 10 - juli 13 ja afschrift genummerd 22
358 1595 juli 14 - 1596 dec. 19 nee net
359 1595 juli 14 - 1596 dec. 19 ja afschrift genummerd 23
363 1596 dec. 20 - 1598 mei 27 nee net
361 1596 dec. 20 - 1597 mei 6 ja afschrift genummerd 24
362 1597 mei 7 - sep. 12 ja afschrift genummerd 26
364 1597 sep. 13 - 1598 mei 27 ja afschrift genummerd 27
366 1598 juni 1 - 1599 okt. 23 nee net
367 1599 okt. 25 - 1601 okt. 19 nee net
369 1601 okt. 22 - 1605 jan. 7 ja net genummerd 30
370 1605 jan. 7 - 1607 dec. 22 ja net met aantekeningen
Registers van gedrukte resoluties tussen 1571 en 1621 en welke geschreven resoluties hiervoor als basis zijn gebruikt.
De volgorde waarin de geschreven resoluties opgenomen zijn (en dus de hieronder vermelde inventarisnummers) is de volgorde waarin gedrukt is. Soms zijn namelijk de staatsgewijze en de andere resoluties doorelkaar gedrukt en soms na elkaar.
Er zijn in de periode 1572-1621 drie verschillende series gevormd. Voor een uitwerking van de series per soort zie bijlage 2.
10 1571 - - jan. - dec.
1572 - 1573 - - - alleen enkele ordonnanties en plakkaten
1574 - - aug. 25 - dec. 31
11 1575 - - jan. 2 - aug. 22 gedrukt op basis van nu ontbrekend geschreven register
1575 325 1-194v aug. 23 - dec. 12 ontbreekt dec 13-31 ook in geschreven*
12 1576 325 194v-einde jan. 9 - aug. 28
1576 326 1-109 aug. 29 - einde